【裁判字號】    89,易,413
【裁判日期】    891124
【裁判案由】    賭博
【裁判全文】
臺灣宜蘭地方法院刑事判決                          八十九年度易字第四一三號
    公  訴  人  臺灣宜蘭地方法院檢察署檢察官
    被      告  辛○○
                丁○○
                甲○○
                丙○○
                乙○○
                己○○
                壬○○
                戊○○
                庚○○
右列被告因賭博案件，經檢察官提起公訴 (八十九年度偵字第一八九八號  ），本院
判決如左：
    主  文
辛○○共同以賭博為常業，累犯，處有期徒刑伍月，如易科罰金，以參佰元折算壹日
，扣案之電動器具九五旋風參拾台、輪盤壹台、滿天星貳台、皇冠滿天星貳台 (含Ｉ
Ｃ板參拾玖片)及賭資貳仟貳佰參拾元均沒收。
丁○○、吳云筑、甲○○共同以賭博為常業，各處有期徒刑參月，如易科罰金，均以
參佰元折算壹日丁○○、吳云筑均緩刑參年，扣案之電動器具九五旋風參拾台、輪盤
壹台、滿天星貳台、皇冠滿天星貳台 (含ＩＣ板參拾玖片)及賭資貳仟貳佰參拾元均
沒收。
乙○○、己○○、戊○○、壬○○在公眾得出入之場所賭博財物，各處罰金貳仟元，
如易服勞役，均以參佰元折算壹日，扣案之電動器具九五旋風參拾台、輪盤壹台、滿
天星貳台、皇冠滿天星貳台 (含ＩＣ板參拾玖片)及賭資貳仟貳佰參拾元均沒收。
庚○○無罪。
    事  實
一、辛○○於八十五年間，因妨害自由案，經本院判處有期徒刑二月確定，於八十五
    年一月二十六日易科罰金執行完畢，其係位於宜蘭縣宜蘭市○○路一二五號二樓
    「星星遊藝場」之實際負責人，自八十九年五月間起，自該遊藝場之原負責人庚○○頂讓上開遊藝場之經營權，並自八十九年六月二日起，基於常業賭博之犯意
    ，在上開「星星遊藝場」公眾得出入之場所內，擺設電動玩具九五旋風三十台、
    輪盤一台、滿天星二台、皇冠滿天星二台共計三十五台 (IC片三十九片)，並自
    八十九年五月二十六日及同年六月初起，依序僱用吳云筑及丁○○擔任開分員，
    月薪各新台幣 (下同)一萬餘元，並自不詳時間起，由甲○○負責兌換現金，共
    同在上址以上開電動玩具與進出該店之不特定人賭博財物，辛○○、吳云筑、丁○○並均以此為業，賴以維生。其賭博方法係，九五旋風及輪盤以一比一開分，
    滿天星及皇冠滿天星以一比二開分，與上開電動機具對賭，如賭贏，得不等倍數
    之分數，反之則分數被機台吃掉，不玩時累計之分數可換積分卡，或經辛○○同
    意後，以積分卡再向甲○○依開分時同一比例兌換現金。迨八十九年七月六日二
    十時四十分許，適有賭客乙○○、林燄龍、壬○○及戊○○四人在上開處所賭博
    財物時，經警當場查獲，並扣得當場之賭博器具九五旋風三十台、輪盤一台、滿
    天星二台、皇冠滿天星二台之ＩＣ板共三十九片，及在兌換籌碼處之賭資二千二
    百三十元。
二、案經宜蘭縣警察局宜蘭分局移送臺灣宜蘭地方法院檢察署檢察官偵查起訴。
    理  由
一、訊據被告辛○○、丁○○、吳云筑對於右揭事實，除均否認可以兌換現金外，餘
    均供承不諱，被告甲○○則否認右揭犯行，辯稱伊未受僱辛○○，伊並非負責兌
    換現金，伊當天只是剛好和先生壬○○去打電玩云云，被告乙○○、林燄龍戊○○均否認右揭犯行，均辯稱伊等只是去娛樂，不知可以兌換現金云云，被告壬○○第二次審理未到，其在第一次審理中否認犯行，辯稱：伊只是到店裡試打云云
    。惟查，
（一）被告辛○○於右揭時地，經營星星遊藝場，擺設上開電動機具，並自右揭時間
      起，以一萬餘元僱用被告丁○○及吳云筑擔任開分員之事實，業據被告三人坦
      承不諱，互核相符，並有ＩＣ板三十九片及兌換籌碼處之賭資二千二百三十元
      扣案可資佐證；又在星星遊藝場把玩電動機具後所得分數，可經被告辛○○同
      意後，向被告甲○○兌換現金之事實，亦據被告丁○○及吳云筑二人於警訊時
      供述甚詳，互核相符，且與賭客即被告乙○○於警訊中供承所餘分數可兌換現
      金之情相符，其三人之警訊筆錄，係由不同之員警所訊問製作，竟有一致之供
      述，足認其等上開供述屬實，並非員警有何刻意不實之記載，雖其等自偵查起
      迄本院審理時，均翻異前詞，否認上開供述，應係事後畏罪卸責及迴護其他被
      告之詞，洵不足採。
（二）被告辛○○、丁○○、吳云筑及甲○○上開行為，已與刑法上之賭博罪構成要
      件相當。又常業犯指反覆以同種類行為為目的之社會活動之職業性犯罪而言，
      至於犯罪所得之多寡，是否恃此犯罪為唯一謀生職業，則非所問，最高法院著
      有八十五年台上字第五一０號判例，是只要行為人有反覆從事某種行為，並五
      該行為之所得供日常生活給養所須之主觀意思暨客觀之事實表現即為已足；又
      因身分或其他特定關係成立之罪，其共同實施者，雖無特定關係，仍以共犯論
      ，刑法第三十一條第一項定有明文。本件被告辛○○在上址經營遊藝場，擺設
      上開電動機具三十五台，有薪僱佣丁○○、吳云筑擔任開分員，及由甲○○擔
      任兌換現金工作，以該電動機具與不特定人從事賭博財物行為，核其情節及經
      營規模，已有以反覆上開行為，而以此所得供生活所須之主觀意思，復有客觀
      之事實表現，足證被告辛○○、丁○○、吳云筑係藉此賭博為業，恃以維生之
      常業犯至明，而甲○○雖無證據證明其有自辛○○支領薪資，而以賭博為業，
      然其與辛○○等人共犯賭博罪，依上開刑法第三十一條第一項之規定，亦應論
      以常業賭博罪之共犯。
（三）被告乙○○、林燄龍、戊○○均坦承於警察查獲時，在上開遊藝場內把玩上開
      電動機具之事實，且把玩上開電動機具後不玩時，就剩餘分數可兌換現金之事
      實，亦如上述，而查獲當天被告乙○○、林燄龍均花五百元開分，被告戊○○
      花一千元開分，業據其等於警訊及本院審理中供承不諱，均非小錢，若謂僅是
      純娛樂消遣，不知可兌換現金，孰能置信；另被告壬○○雖辯稱只是在試打云
      云，惟據開分員即被告丁○○於本院供稱店內電玩，可以看，不可以試打等語
      ，足認被告壬○○辯稱伊只是在試打云云，尚無可採。綜上，被告乙○○等四
      人之行為，已該當在公眾得出入之場所賭博財物之罪。
二、核被告辛○○、丁○○、吳云筑及甲○○所為，均係犯刑法第二百六十七條之常
    業賭博罪。被告乙○○、林燄龍、戊○○及壬○○所為，均係犯刑法第二百六十
    六條之賭博罪。被告丁○○、吳云筑及甲○○與辛○○間，各自其等受僱或擔任
    兌換現金工作時起，互有犯意之聯絡及行為之分擔，皆為共同正犯，公訴人認被
    告丁○○、吳云筑及甲○○係幫助犯，尚有未洽。又被告辛○○於八十五年間，
    因妨害自由案，經本院判處有期徒刑二月確定，於八十五年一月二十六日易科罰
    金執行完畢，有臺灣高等法院檢察署刑案紀錄簡覆表在卷足憑，五年內再犯本件
    有期徒刑以上之罪，為累犯，依法加重其刑。爰審酌被告丁○○、吳云筑、甲○○、戊○○均係初犯，有台灣高等法院檢察署刑案紀錄簡覆表在卷可稽，且被告
    丁○○、吳云筑係為生計而犯案，及被告辛○○、丁○○、吳云筑、甲○○四人
    行為分擔之不同及被告八人警訊後均否認犯罪，並無悔意等一切情狀，各量處如
    主文所示之刑，並均諭知易科罰金或易服勞役之折算標準。被告丁○○、吳云筑
    前未曾受有期徒刑以上刑之宣告，有上開刑案紀錄簡覆表在卷可憑，茲因迫於生
    計而罹刑典，且於警訊中均坦承，經此偵審程序應已知警惕，本院認對其所宣告
    之刑以暫不執行為適當，爰併予宣告緩刑三年，以勵自新。
三、當場查扣之電動器具九五旋風三十台、輪盤一台、滿天星二台、皇冠滿天星二台
    之ＩＣ板共三十九片及賭資二千二百三十元。係當場賭博之器具及在兌換籌碼處
    之財物，應依法沒收。
四、被告壬○○經合法傳喚，無正當理由不到庭，爰不待其陳述逕行判決。
五、公訴意旨另以：被告庚○○係位於宜蘭縣宜蘭市○○路一二五號公眾得出入之場
    所之「星星遊藝場」之負責人，與辛○○共同自八十九年五月間起，擺設電動機
    具九五旋風三十台、輪盤一台、滿天星二台、皇冠滿天星二台，與不特定人賭博
    財物，並僱用丁○○、吳云筑為開分員工作，僱用甲○○擔任兌換現金工作，又
    賭客以同等比例之現金開分後，共同在上址以前開電動機具與進出該店之不特定
    人賭博財物，賭客不玩時，可兌換積分卡，再向甲○○兌換現金，並均以之為業
    ，賴以維生，因認被告庚○○涉犯刑法第二百六十七條之常業賭博罪嫌。
六、按犯罪事實應依證據認定之，無證據不得推定其犯罪事實，刑事訴訟法第一百五
    十四條定有明文；又認定不利於被告之事實須依積極證據，茍積極證據不足為不
    利於被告事實之認定時，即應為有利於被告之認定，更不必有何有利之證據，最
    高法院三十年上字第八一六號著有判例。本件公訴人認被告庚○○觸犯常業賭博
    罪，無非以庚○○係「星星遊藝場」之登記負責人為據。訊據被告庚○○堅決否
    認右揭賭博犯行，辯稱「星星遊藝場」已於八十九年五月間讓渡辛○○經營等語
    ，核與辛○○所供述情節相符，且開分員吳云筑、丁○○均供稱其等係辛○○所
    僱用，亦未在店內見過庚○○等情，此外復查無庚○○與辛○○有何犯意聯絡之
    處，是尚難單憑庚○○登記為負責人，遽認其與實際經營之辛○○有常業賭博之
    犯意聯絡及行為分擔，此外復查無何積極證據，足以證明其有常業賭博之犯行，
    依上開規定及判例意旨，其犯罪即屬不能證明，依法自應為無罪之諭知。
據上論斷，應依刑事訴訟法第二百九十九條第一項前段、第三百零一條第一項、第三
百零六條，刑法第二十八條、第三十一條第一項、第二百六十六條第一項、第二項、
第二百六十七條、第四十七條、第四十一條、第四十二條第二項、七十四條第一款，
罰金罰鍰提高標準條例第一條前段、第二條之規定，判決如主文。
本案經檢察官林吉泉到庭執行職務。
中    華    民    國      八十九      年      十一    月    二十四      日
                                  臺灣宜蘭地方法院刑事庭
                                          法  官  林  美  治
右正本證明與原本無異
如不服本判決應於送達後十日內向本院提出上訴狀（應附繕本）
                                          書記官  賴  宜  君
中    華    民    國      八十九      年      十一    月    二十七      日
刑法第二百六十七條：
  以賭博為常業者，處二年以下有期徒刑，得併科一千元以下罰金。
刑法第二百六十六條第一項：
  在公共場所或公眾得出入之場所賭博財物者，處一千元以下罰金，但以供人暫時娛
  樂之物為賭博者，不在此限。


司法院資訊處製作；財團法人民間司法改革基金會備份。
